臺灣嘉義地方法院刑事判決　　　　　　　　　　　　　九十一年度易字第二號
　　公　訴　人　臺灣嘉義地方法院檢察署檢察官
　　被　　　告　乙○○
右列被告因竊盜案件，經檢察官提起公訴（九十一年度偵字第二０二九號），本院判
決如左：
    主  文
乙○○攜帶兇器竊盜，未遂，處有期徒刑柒月。
扣案螺絲起子壹把、手電筒壹支均沒收。
    事  實
一、乙○○於民國九十一年三月十八日十九時三十分許，行經嘉義縣大林鎮過溪里永
    祿新城二四號旁空地，見甲○○所有、車牌號碼為Ｔ１－６５８號營業用大貨曳
    引車停放於該處，竟意圖為自己不法之所有，持自己所有、客觀可供兇器使用之
    螺絲起子一把及手電筒一支，基於毀損之故意，持手電筒照明，以螺絲起子損壞
    車鎖而進入該車，而攜帶兇器竊盜，入車內後翻動車內物品，幸於尚未竊得物品
    之際，即為甲○○之弟媳吳美美發覺有異而告知甲○○，甲○○立即報警，當場
    為警查獲，扣得螺絲起子一把、手電筒一支。
二、案經甲○○訴由嘉義縣警察局報請臺灣嘉義地方法院檢察署檢察官偵查起訴。
    理  由
一、訊據被告乙○○固坦承進入甲○○之曳引車內，惟矢口否認有何破壞車鎖及竊盜
    之犯行，辯稱：我是路過那邊尿急，去車子旁邊小解，尿完後我就順手按門，結
    果車門沒鎖，我因為沒有坐過大貨車，覺得好奇，就進去坐，我沒有偷東西云云
    。經查：
    （一）被告乙○○破壞車鎖入內欲行竊等情，除據告訴人甲○○於警訊時指述稱
          ：「於九十一年三月十八日十九時三十分，在嘉義縣大林鎮過溪里永祿新
          城二四號旁空地發生的，當時因為我弟媳發現有人在我所有Ｔ１－６５８
          號營業用大貨曳引車徘徊行蹤可疑，於是我立即前往查看，發現我的車子
          右車門門鎖遭破壞，車上有人影晃動，於是我打開車門，該名竊嫌坐在我
          所有營業大貨曳引車上，見我打電話報警時立即從車上跳下準備逃逸：：
          」核與證人吳美美於本院調查時證稱：「我只是看到有人在那裡走來走去
          ，我們那邊停三輛車子，因為看到有在那裡走來走去，那人又不是我們那
          邊的人，覺得很可疑，那塊地是我們租的，所以我就要甲○○去看一下：
          ：他在那邊逗留，走來走去，並不是路過：：」相符，且有螺絲起子一把
          、手電筒一支扣案足佐。
    （二）告訴人甲○○於警訊時復稱：「（問：當時你所有Ｔ１－６５８號營業大
          貨曳引車停於該處離開時車門是否有上鎖？）我能確定我有上鎖，是遭竊
          嫌敲開破壞：：」而經警員以被告所有之螺絲起子插入車鎖比對，車鎖確
          為螺絲起子所破壞，此有現場照片三張附卷可參，另告訴人甲○○於本院
          調查時另稱：「我看到被告時，被告坐在車上，車子裡面的燈是亮的，車
          子被翻的亂七八糟：：（問：他是否有要開鎖發動引擎？）沒有：：」足
          見被告乃欲進入車內搜尋物品竊盜，惟未及得手，即為人發覺而未遂。
    （三）衡諸常情，綜被告確欲小解而行經該處，豈有走來走去，並以螺絲起子開
          起車門之理，倘被告果真欲試坐曳引車，亦無入內翻動物品之理，被告之
          目的應係為進入車內竊取車內之物品，綜上所述，被告所辯，顯係卸責之
          詞，不足採信，本案事證明確，被告犯行應堪認定。
二、核被告所為，其攜帶螺絲起子欲行竊盜，進入甲○○之車內搜尋物品，未即竊得
    任何物品，即為警查獲，係犯刑法第三百二十一條第二項、第一項第三款之加重
    竊盜未遂罪。其損壞車鎖，係犯刑法第三百五十四條之毀損罪。被告前開二行為
    ，有方法結果之牽連關係，應依刑法第五十五條後段，從一重竊盜罪未遂罪處斷
    。再查，被告著手於竊盜行為而不遂，為未遂犯，應依刑法第二十六條減輕其刑
    。爰審酌被告於八十五年間，因竊盜案件，經臺灣雲林地方法院判處有期徒刑四
    月，緩刑三年，仍不知儆醒惕勵，復行進入他人之車內，欲行竊盜、犯罪手段、
    對被害人所生危害、犯罪尚無所得及犯後狡卸其詞，毫無悔意之犯後態度，量處
    如文所示之刑。扣案之螺絲起子一把、手電筒一支，為被告所有，供犯罪所用之
    物，業據被告供陳在卷，自應依刑法第三十八條第一項第二款宣告沒收。
據上論斷，應依刑事訴訟法第二百九十九條第一項前段，刑法第三百二十一條第二項
、第一項第三款、第三百五十四條、第五十五條、第二十六條、第三十八條第一項第
二款，罰金罰鍰提高標準條例第一條前段，判決如主文。
本案經檢察官陳昭廷到庭執行職務
中      華      民      國     九十一    年      五      月     十四    日
                                      臺灣嘉義地方法院刑事第三庭
                                          法  官   康  存  真
右正本證明與原本無異。
如不服本判決，應於判決送達後十日內，向本院提出上訴狀。
中      華      民      國     九十一    年      五      月     十四    日
                                          書記官   胡  祥  生
